臺灣士林地方法院刑事裁定
111年度聲字第1084號
聲明異議人
即  受刑人  潘慶霖



上列聲明異議人即受刑人因違反毒品危害防制條例等案件，對於
臺灣士林地方檢察署檢察官執行指揮（111年度執聲他字第1028
號）聲明異議，本院裁定如下：
    主  文
聲明異議駁回。
    理  由
一、異議意旨略以：聲明異議人即受刑人潘慶霖因犯如附表所示
    之罪，分別經如附表所示法院判刑確定，惟臺灣士林地方檢
    察署（下稱士林地檢）就附表編號10案件（異議狀誤載為本
    院111年度士簡字第62號判決）未執行指揮而有不當；且本
    院111年度聲字第479號裁定確定日期為民國111年6月6日、
    本院111年度聲字第590號裁定確定日期為111年6月27日、附
    表編號11案件確定日期為111年4月12日，與附表編號10案件
    均為裁判確定前所犯之數罪，符合刑法第50條、第51條定執
    行刑之規定，且其所犯各罪均為毒品、詐欺，如不准定應執
    行刑將導致刑期高達5年多有失公平，家中復有幼子需照料
    ，士林地檢檢察官以不符要件駁回聲請自屬不當，爰依刑事
    訴訟法第484條規定聲明異議等語。
二、按裁判確定前犯數罪者，併合處罰之；數罪併罰，有二裁判
    以上者，依第51條之規定，定其應執行之刑，刑法第50條第
    1項前段、第53條分別定有明文。又被告所犯數罪有二裁判
    以上時，其所犯各罪是否合於數罪併罰規定，應以各裁判中
    最初判決確定者為基準，凡在該裁判確定前所犯之各罪，均
    應依刑法第50條、第51條規定，定其應執行之刑。數罪併罰
    案件之實體裁判確定後，即生實質之確定力，除因增加經另
    案判決確定合於數罪併罰之其他犯罪，或原定應執行刑之數
    罪中有部分犯罪，因非常上訴、再審程序而經撤銷改判，或
    有赦免、減刑等情形，致原裁判定刑之基礎已經變動，或其
    他客觀上有責罰顯不相當之特殊情形，為維護極重要之公共
    利益，而有另定應執行刑之必要者外，法院應受原確定裁定
    實質確定力之拘束。已經定應執行刑確定之各罪，除上開例
    外情形外，法院再就該各罪之全部或部分重複定其應執行刑
    ，前、後二裁定對於同一宣告刑重複定刑，行為人顯有因同
    一行為遭受雙重處罰之危險，自均屬違反一事不再理原則，
    不以定刑之各罪範圍全部相同者為限（最高法院刑事大法庭
    110年度台抗大字第489號裁定意旨參照）。
三、經查：
　㈠本件受刑人所犯如附表所示各罪，經附表所示法院判刑確定
    ，其中附表編號1至6所示之罪經本院以111年度聲字第479號
    裁定應執行有期徒刑2年，並於111年6月6日確定，經士林地
    檢以111年執更寅字第496號指揮書執行；附表編號7至10所
    示之罪，則經本院以111年度聲字第590號裁定應執行有期徒
    刑2年10月，並於111年6月27日確定，經士林地檢以111年執
    更寅字第525號指揮書執行；附表編號11所示之罪則經士林
    地檢以111年執更寅字第1700號指揮書執行等節，有上開裁
    判、臺灣高等法院被告前案紀錄表、各該執行指揮書附卷可
    稽。則附表編號10所示之罪既經本院以111年度聲字第590號
    裁定合併定執行刑確定並經檢察官指揮執行，亦查無原判定
    刑之基礎變動之情事，自不得重複定執行刑，異議人主張附
    表編號10所示之罪未經指揮執行並聲請另定執行刑云云，已
    非可採。
　㈡又受刑人就本院111年度聲字第479號裁定、111年度聲字第59
    0號裁定、如附表編號11所示之罪聲請合併定應執行刑，揆
    諸前開大法庭意旨，即應以最初判決確定者即如附表編號1
    所示之判決為基準，其餘各罪之犯罪日期須早於如附表編號
    1所示判決確定日（即109年5月6日），始符合併定應執行刑
    之要件。惟如附表編號7至11所示之罪犯罪日期均晚於109年
    5月6日，顯不符合刑法第50條規定；且如附表編號7至11所
    示之罪其中最初判決確定者（即如附表編號7所示之罪），
    其確定日期為110年7月27日，而如附表編號11所示之罪之犯
    罪日期為110年10月7日，亦與前開規定不符，故本院111年
    度聲字第479號裁定、111年度聲字第590號裁定、如附表編
    號11所示之罪依法不得合併定應執行刑，檢察官以此駁回受
    刑人之聲請，尚無違法或不當之處。異議人主張應以本院11
    1年度聲字第479號裁定、本院111年度聲字第590號裁定、附
    表編號11案件確定日期為基準云云，顯與最高法院大法庭意
    旨相悖，本件受刑人聲明異議為無理由，應予駁回。
四、依刑事訴訟法第486條規定，裁定如主文。
中　　華　　民　　國　　111 　年　　11　　月　　4 　　日
                  刑事第一庭　法  官  鍾  晴  
以上正本證明與原本無異。
如不服本裁定，應於送達後5日內，向本院提出抗告狀。
                              書記官  李欣頻　　
中　　華　　民　　國　　111 　年　　11　　月　　4 　　日
附表：
編   號 罪名 犯罪日期（民國） 最後事實審  確定判決  備註    法院案號  法院案號 確定日期（民國）  1 詐欺罪 108年6月11日 本院109年度審訴字第109號  同左 109年5月6日 經本院以111年度聲字第479號裁定應執行有期徒刑2年，經士林地檢以111年執更寅字第496號指揮書執行 2 毒品危害防制條例 108年12月2日 本院109年度湖簡字第293號  同左 109年10月20日  3 毒品危害防制條例 109年2月12日 本院109年度湖簡字第230號  同左 109年10月20日  4 詐欺罪 108年6月21日 臺灣高等法院110年度上訴字第410號  同左 110年5月5日  5 詐欺罪 108年6月21日      6 毒品危害防制條例 109年5月2日23時為警採尿回溯96小時內之某時 本院110年度審簡字第909號  同左 111年1月24日  7 毒品危害防制條例 109年8月23日 本院110年度湖簡字第171號  同左 110年7月27日 經本院以111年度聲字第590號裁定應執行有期徒刑2年10月，經士林地檢以111年執更寅字第525號指揮書執行 8 詐欺罪 109年6月9日 臺灣臺中地方法院110年度金訴緝字第32號  同左 110年12月28日  9 詐欺罪 109年6月10日      10 毒品危害防制條例 109年12月1日20時為警採尿回溯96小時內之某時 本院111年度審簡字第62號  同左 111年3月22日  11 毒品危害防制條例 110年10月7日 本院111年度士簡字第156號  同左 111年4月12日 經士林地檢以111年執更寅字第1700號指揮書執行